臺灣板橋地方法院交通事件裁定　　　　　　　　　九十三年度交聲字第一一五八號
　　原處分機關　交通部公路總局臺北區監理所板橋監理站
　　異　議　人
　　即受處分人　乙○○
右列異議人因違反道路交通管理處罰條例案件，對於交通部公路總局臺北區監理所板
橋監理站於民國九十三年九月十七日以板監違字第裁四一－Ｃ00000000號及
板監違字第裁四一－Ｃ00000000號違反道路交通管理事件裁決書所為之處分
，聲明異議，本院裁定如左：
    主  文
原處分均撤銷。
乙○○不罰。
    理  由
一、原處分意旨略以：異議人即受處分人乙○○於民國九十三年三月四日下午三時十
    二分許，駕駛車牌號碼ＦＣＲ－九三一號重型機車，行經臺北縣板橋市○○路與
    漢生東路口時，因行經有燈光號誌管制之交岔路口闖紅燈，且遭警攔查時拒絕停
    車接受稽查而逃逸，經臺北縣政府警察局板橋交通分隊警員於同日分別以北縣警
    交字Ｃ00000000號、Ｃ00000000號二張舉發違反道路交通管理
    事件通知單逕行舉發，分別依道路交通管理處罰條例第五十三條、第六十條第一
    項及第六十三條第一項第一款、第三款之規定，各裁處罰鍰新臺幣（下同）四千
    五百元、六千元，並各記違規點數三點、一點。
二、異議意旨略以：異議人於九十三年八月十九日接獲裁決書，才得知有逾期罰單未
    繳納，異議人於同年一月至七月從未接到任何罰單，致被加重處罰，異議人已於
    同年八月二十日提出申訴，但原舉發機關未對於何時寄發、何人收受作說明，異
    議人於九十三年元月至四月均於臺北市光華商場工作，上下班均未經過板橋市○
    ○路與漢生東路，亦未遭警攔檢，更無逃逸之事，請查明是否違規屬實，本件是
    否有採證照片或由警員親眼目睹，抑或警員有誤記車號之可能？若查明異議人有
    違規情事理應受罰，若無法證實違規為異議人或所屬車輛，請還給異議人公道等
    語。
三、按汽車駕駛人，行經有燈光號誌管制之交岔路口闖紅燈者，處新臺幣一千八百元
    以上五千四百元以下罰鍰；又汽車駕駛人，駕駛汽車有違反道路交通管理處罰條
    例之行為，經交通勤務警察或依法令執行交通稽查任務人員制止時，不聽制止或
    拒絕停車接受稽查而逃逸者，除按各該條規定處罰外，處新臺幣三千元以上六千
    元以下罰鍰，道路交通管理處罰條例第五十三條、第六十條第一項分別定有明文
    。又汽車駕駛人有第六十條第一項情形者，記違規點數一點；有第五十三條情形
    者，記違規點數三點，同條例第六十三條第一項第一款、第三款亦有明文規定。
    又按汽車駕駛人之行為有不服指揮稽查而逃逸之情形，當場不能或不宜攔截製單
    舉發者，得對汽車所有人逕行舉發處罰；前項逕行舉發，應記明車輛牌照號碼、
    車型等可資辨明之資料，查明汽車所有人姓名或名稱、住址後，製單舉發處罰之
    ，同條例第七條之二第一項第四款、第二項亦分別有明文規定。惟查，本件原舉
    發機關臺北縣政府警察局板橋交通分隊警員甲○○固到庭證稱：九十三年三月四
    日下午三時至五時，我被編排到臺北縣板橋市○○路與漢生東路口擔任交通崗勤
    務時，我就在漢生東路往東的方向那邊取締交通違規，那天我有取締四台攔檢不
    停的，我在下午三時十二分時，有一輛重機車車牌號碼ＦＣＲ－九三一號，由女
    性駕駛，由文化路南下行駛到漢生東路口，紅燈左轉往漢生東路往東方向行駛，
    我看到他違規我就站出去鳴哨音，指示駕駛人靠邊，要取締舉發，駕駛人不予理
    會，直接駛離逃逸，當時駕駛人有戴安全帽，大約二十七、八至三十幾歲，沒有
    特別去注意該機車的廠牌，也沒有特別去注意機車顏色，我就立即把車號記下來
    抄在紙上，嗣返回分局後有做工作紀錄簿並以電腦查詢車籍資料後，乃予製單逕
    行舉發等語，並於本院調查時當庭提出當時記下車號所用之紀錄紙張，復有臺北
    縣政府警察局九十三年三月四日北縣警交字第Ｃ00000000、Ｃ0000
    0000號舉發違反道路交通管理事件通知單影本二紙在卷可稽。但查，異議人
    堅決否認有何違規情事，並以前詞置辯。本件證人甲○○雖已到庭詳細證述其舉
    發違規之過程，但其當時既未記下違規車輛之廠牌、車型以資核對是否與所見車
    號之車籍資料相符，僅憑其陳述之該等過程，無其他任何相關資料為佐，實難遽
    然認定確有人於右揭時地駕駛ＦＣＲ－九三一號重型機車違規闖紅燈及拒絕停車
    接受稽查而逃逸。證人甲○○當時所記車號是否確切無誤？抑或是否可能另有不
    詳之人偽造ＦＣＲ－九三一號車牌持以懸掛使用？猶非無疑。且證人甲○○證稱
    該違規駕駛人係女性，然異議人乙○○為男性，而異議人又稱其於九十三年三月
    間時未曾將其所有之該部ＦＣＲ－九三一號重型機車出借予女性親友（見本院九
    十三年十一月八日訊問筆錄），則是否確有人於右揭時地駕駛ＦＣＲ－九三一號
    重型機車違規闖紅燈及拒絕停車接受稽查而逃逸？尤有可疑。是本件在無積極證
    據足以認定異議人乙○○有原處分機關所裁罰違規行為之情形下，原處分機關逕
    為裁罰，其處分即有未洽。本件聲明異議為有理由，原處分自應均予撤銷，另諭
    知異議人不罰，以資審慎。
據上論斷，應依道路交通管理處罰條例第八十七條第二項，道路交通案件處理辦法第
二十條前段，裁定如主文。
中　　　華　　　民　　　國　　九十三　　年　　 十二 　　月　　二十七　　日
  　　　　　　　　　　　　　　　臺灣板橋地方法院交通法庭
                                    法  官  戴　嘉　清
右正本證明與原本無異
如不服本裁定應於送達後五日內向本院提出抗告狀
                                    書記官  許　千　士
中　　　華　　　民　　　國　　九十三　　年　　 十二 　　月　　二十七　　日
